【裁判字號】    89,軍上,36
【裁判日期】    890531
【裁判案由】    逃亡
【裁判全文】
臺灣高等法院高雄分院刑事判決                  八十九年度軍上字第三六號
    上訴人
    即被告    甲○○
右上訴人因逃亡案件，不服國防部高等軍事法院高雄分院八十九年度高判字第六十四
號中華民國八十九年五月四日第二審判決（一審判決：國防部南部地方軍事法院八十
九年度和判字第一六二號，起訴案號：國防部南部地方軍事法院檢察署八十九年度偵
（二）字第一一四號），提起上訴，本院判決如左：
      主  文
上訴駁回。
      理  由
一、按軍事審判法第一百八十一條第五項規定，被告不服高等軍事法院宣告有期徒刑
    之上訴判決者，得以判決違背法令為理由，向高等法院提起上訴。是被告向高等
    法院提起上訴，應以高等軍事法院宣告有期徒刑之上訴判決違背法令為理由，係
    屬法定要件，如果上訴狀並未依據卷內訴訟資料，具體指摘原判決不適用何種法
    則或如何適用不當，或所指原判決之不法情事，顯與法律規定得為向高等法院提
    起上訴理由之違法情形不相適合時，均應認其上訴違背法律上之程序。
二、本件原判決維持第一審判決，認上訴人甲○○係空軍飛虎第五四八梯次及海軍明
    德訓練班（駐地高雄鳳山）上兵，前因竊盜罪經台灣台南地方法院判處有期徒刑
    一年二月，並於刑之執行前令入勞動場所強制工作三年，服役中又因犯逃亡罪經
    空軍防砲警衛司令部判處有期徒刑二年十月，並於刑之執行完畢或赦免後令入勞
    動場所強制工作一年，前述二案經定其應執行刑三年十月，經入監執行，於八十
    九年一月十九日假釋出獄，並經空軍總部以（八九）造申字第○五六○號令核定
    回役，本應於同年（八十九年）一月二十六日至駐地海軍明德訓練班報到回役輔
    訓，其也自承國防部台南監獄有告知伊要去海軍明德訓練班報到，及交給伊報到
    單，然其竟以已服刑滿三年不用再當兵為由而拒未前往報到，逃亡在外，迄八十
    九年二月廿二日廿二時許，始在台南縣左鎮鄉中正村一七八之二號前為警緝獲之
    事實，而論以上訴人觸犯陸海空軍刑法第九十三條第三款之無故不就役罪，係以
    上訴人對於上開犯行已坦承不諱，且上訴人甲○○逃亡後，並經國防部南部地方
    軍事法院檢察署於八十九年二月十日以（八九）法平字第七六五號函發布通緝，
  此有通緝查覆單乙紙附卷可稽，犯罪事證明確，並以上訴人甲○○曾有竊盜前科
    及逃亡前科多次等一切情狀，而量處上訴人甲○○有期徒刑二年，核無不合，因
    而駁回上訴人甲○○在軍事法院第二審之上訴，並對上訴人甲○○所辯逃亡係因
    不知法令云云，如何不足採，已詳予指駁。經核原判決從形式上觀察，並無任何
    違背法令之處，上訴意旨仍執陳詞，指摘原判決未斟酌其逃亡係因不知法令之動
    機，量刑過重云云。惟量刑輕重為事實審法院得依職權自由裁量之事項，原審已
    就上訴人甲○○有逃亡、竊盜前科，逃亡動機，犯罪後態度等一切情狀，在法定
    刑度內科處其刑，亦無違背法令情事存在。上訴意旨並未具體指摘原判決有何違
    背法令，難謂已符合首揭上訴第三審普通高等法院之要件，其上訴違背法律上之
    程序，應予駁回。
三、據上論斷，應依軍事審判法第二百零六條第一項、刑事訴訟法第三百九十五條前
    段之規定，判決如主文。
中    華    民    國     八十九     年       五       月      三十一    日
                              臺灣高等法院高雄分院刑事第八庭
                                  審判長法官  郭雅美
                法官  洪兆隆
                                        法官  張盛喜
右正本證明與原本無異。
不得上訴。
                                      書記官  鄭翠芬
中    華    民    國     八十九     年       六       月        三      日
                                                                        Ｋ


司法院資訊處製作；財團法人民間司法改革基金會備份。
